【裁判字號】    88,易,1006
【裁判日期】    890302
【裁判案由】    竊盜
【裁判全文】
臺灣雲林地方法院刑事判決
    公  訴  人  臺灣雲林地方法院檢察署檢察官
    被      告  甲○○
右列被告因竊盜案件，經檢察官提起公訴（八十八年度偵字第五二一一號），本院判
決如左：
    主  文
甲○○共同攜帶兇器竊盜，處有期徒刑捌月，緩刑年，緩刑期內付保護管束。
扣案之破壞剪壹支沒收。
    事  實
一、甲○○前於民國（下同）八十二年間，因違反麻醉藥品管理條例案件，經台灣高
    雄地方法院判處有期徒刑四月，於八十二年十月十八日易科罰金執行完畢（不構
    成累犯），仍不知悔改。又與不詳姓名之成年男子，共同意圖為自己不法之所有
    ，於八十八年十月一日夜間二十二時十分許，攜帶在客觀上足以危害人身安全之
    破壞剪一支，駕駛甲○○所租用車牌ＩＩ－○六四五號自用小客車，趁夜間警衛
    不注意之際，進入雲林縣麥寮鄉六輕工業區韓商三星建設公司（下稱三星公司）
    之電纜線堆置場內，以該不詳姓名男子之破壞剪，將屬於三星公司之榮華電纜線
    （代號五一四六）抽出來，剪成每條一公尺共五十條，得手後正欲離去，為三星
    公司警衛外籍泰勞BUNHOM KHANNOK發現，經報警於同日晚間二十二時三十分許當
    場查獲，並扣得上開竊得之電纜線五十條，及供該二人共同行竊電纜線所用之破
    壞剪一支（起訴書誤載為二支）。
二、案經臺中港務警察所報請臺灣雲林地方法院檢察署檢察官偵查起訴。
    理  由
一、訊據被告甲○○矢口否認竊盜犯行，辯稱：電纜線係該不詳姓名男子所剪，伊當
    日租用小客車至現場釣魚，僅以手拾得電纜線四、五條而已云云。惟查，證人即
    外籍泰勞BUNHOM KHANNOK於警訊證稱：伊看見一部車駛至離伊約六十公尺處停下
    ，二男子下車，其中一人手提礦泉水一瓶，另一手空手，另一人手提破壞剪，另
    一手空手，同時走進被竊電纜地點，離伊約十公尺，二人觀望四周一分鐘後，同
    時動手用破壞剪，伊遂暗中以無線電呼叫警察圍捕，約七、八分鐘後台塑警衛及
    港警人員同時到達，到達前約一分鐘，伊看見該二人分二路空手走開，一人走回
    車內，另一人走向他處逃逸，被警察在車內緝獲者，確定係竊取電纜線之人等語
    綦詳，並有贓物領據一紙、照片十二幀在卷，破壞剪一支扣案可稽。且觀諸現場
    照片（警卷第十三頁），被告所租用小客車之後座坐椅已被拆下，後行李廂淨空
    ，並無漁具或任何漁獲，可見被告拆解後座坐椅預做放置電纜線之用。被告空言
    否認，顯係事後卸責之詞，應非可取，本件事證已明，自應依法論科。
二、查，扣案之破壞剪，長約八十公分，鐵質塑膠柄，刃部有開鋒乙節，經本院當庭
    勘驗無訛，茍以之毆擊人體，輕則瘀傷，重則造成器官破裂、臚內出血，足以對
    人之身體、生命、安全構成威脅，客觀上具危險性，自屬兇器之一種。被告與未
    緝獲之不詳姓名成年男子共同持前揭兇器竊盜，核其等所為，均係犯刑法第三百
    二十一條第一項第三款之加重竊盜罪。被告與該不詳姓名成年男子間有犯意聯絡
    、行為分擔，均論以共同正犯。爰審酌被告年僅二十七歲，屬青壯年紀，不思自
    食其力，賺取生活所需，為圖小利，竟竊取三星公司之電纜線，依三星公司現場
    管理員乙○○稱：所竊數量價值約新台幣一萬一千元等語，其價值固然不高，但
    造成被害人施工上之不便，增加人力損失，犯後復否認犯行，態度欠佳等各情，
    量處以如主文所示之刑，以示懲儆。末查被告雖有犯罪前科，但五年內未曾受有
    期徒刑以上刑之宣告，有台灣雲林地方法院檢察署刑案資料查註紀錄表一紙在卷
    可稽，被告固然否認犯行，但其犯罪所得不高，且其年紀尚輕，本院認其經此偵
    審程序，當知警惕，信無再犯之虞，因認其所宣告之刑，以暫不執行為適當，併
    予宣告緩刑三年，緩刑期內並付保護管束，以勵來茲而啟自新。
三、扣案之破壞剪一支，係另一不詳姓名共犯所有，供本件竊盜犯罪所用之物，應依
    法宣告沒收。至於未扣案之另一支破壞剪，放置於被告租用之車上，依BUNHOM
    KHANNOK所證，離電纜線被竊現場約五十公尺，並非被告或另一共犯攜帶至現場
    剪下電纜線所用之物，依法不得沒收，併此敘明。
四、據上論斷，應依刑事訴訟法第二百九十九條第一項前段，刑法第二十八條、第三
    百二十一條第一項第三款、第七十四條第二款、第九十三條第一項、第三十八條
    第一項第二款，判決如主文。
本案經檢察官劉仁慈到庭執行職務。
中      華      民      國    八十九    年      三      月      二      日
                                    臺灣雲林地方法院刑事第二庭
                                        法  官  陳  宏  卿
右正本證明與原本無異。
如不服本判決，應於送達後十日內，向本院提出上訴狀。（須附繕本）
                                        書記官  陳  姵  君
中      華      民      國    八十九    年      三      月      二      日
附錄：
刑法第三百二十一條
犯竊盜罪而有左列情形之一者，處六月以上五年以下有期徒刑：
一、於夜間侵入住宅或有人居住之建築物、船艦，或隱匿其內而犯之者。
二、毀越門扇、牆垣或其他安全設備而犯之者。
三、攜帶兇器而犯之者。
四、結夥三人以上而犯之者。
五、乘火災、水災或其他災害之際而犯之者。
六、在車站或埠頭而犯之者。
前項之未遂犯罰之。


司法院資訊處製作；財團法人民間司法改革基金會備份。
